臺灣臺北地方法院小額民事判決
111年度北小字第2659號
原      告  高立民
被      告  林奕融

上列當事人間請求侵權行為損害賠償事件，本院於民國111年7月
15日言詞辯論終結，判決如下：
　　主　　文
被告應給付原告新臺幣9,625元，及自民國111年4月30日起至清
償日止，按年息百分之5計算之利息。
原告其餘之訴駁回。
訴訟費用新臺幣1,000元，其中新臺幣220元由被告負擔，餘由原
告負擔。
本判決第一項得假執行。被告如以新臺幣9,625元為原告預供擔
保後，得免為假執行。
　　理由要領
一、被告經合法通知，未於言詞辯論期日到場，核無民事訴訟法
    第386條所列各款情事，爰依原告之聲請，准由其一造辯論
    而為判決。
二、原告主張被告於民國111年2月15日16時7分許，騎乘車牌號
    碼000-0000號大型重型機車（下稱A車），行經臺北市○○區○
    ○街00號前，因駕駛失控碰撞停放於路邊停車格之車牌號碼0
    00-000號普通重型機車（下稱B車），B車再往左傾倒碰撞車
    牌號碼000-0000號普通重型機車（下稱C車），C車再往左傾
    倒碰撞車牌號碼000-0000號普通重型機車（下稱D車），D車
    再往左傾倒碰撞原告所有停放於路旁之車牌號碼000-0000號
    自小客車（下稱系爭車輛），致系爭車輛受損。經送廠估價
    ，需支出必要修復費用新臺幣（下同）23,772元，其中零件
    8,232元、燈殼5,640元、鈑金1,600元、烤漆8,300元。又系
    爭車輛送廠修復，原告有5日不能使用，另求償代步費用20,
    000元等情，業據原告提出道路交通事故初步分析研判表、
    現場與車損照片、當事人登記聯單、估價單、現場圖等件影
    本為證（卷第17-40頁），並經本院調取本件交通事故相關
    資料查閱屬實（卷第41-63頁）。而被告經本院合法通知，
    未於言詞辯論期日到場，復未提出書狀答辯供本院斟酌，依
    民事訴訟法第280條第3項準用同條第1項規定，視同自認，
    自堪信原告之主張為真正。
三、按汽車行駛時，駕駛人應注意車前狀況及兩車並行之間隔，
    並隨時採取必要之安全措施；交岔路口、公共汽車招呼站十
    公尺內、消防栓、消防車出入口五公尺內不得臨時停車；設
    有禁止臨時停車標誌、標線處所不得臨時停車；禁止臨時停
    車處所不得停車；禁止臨時停車線，用以指示禁止臨時停車
    路段；本標線為紅色實線；道路交通安全規則第94條第3項
    前段、第111條第1項第2款、第3款、第112條第1項第1款，
    道路交通標誌標線號誌設置規則第169條第1、2項前段分別
    定有明文。次按因故意或過失，不法侵害他人之權利者，負
    損害賠償責任；汽車、機車或其他非依軌道行駛之動力車輛
    ，在使用中加損害於他人者，駕駛人應賠償因此所生之損害
    ，但於防止損害之發生，已盡相當之注意者，不在此限；民
    法第184條第1項前段、第191條之2亦均有明定。查被告騎乘
    機車行經肇事地點，未注意車前狀況，與前揭B車發生碰撞
    ，B車傾倒造成C車、D車傾倒後與原告駕駛停放於肇事地點
    之系爭車輛發生碰撞，就本件事故自有過失。而肇事地點路
    緣繪有禁止臨時停車之紅色標線，且為交岔路口10公尺範圍
    內，原告於禁止臨時停車之處所停放系爭車輛，於本件事故
    中亦與有過失甚明。原告雖主張伊停車地點紅線剝落，標示
    不清，惟交岔路口10公尺範圍內即不得臨時停車，原告主張
    應屬無據。審酌兩造過失比例，認原告、被告應各負20%、8
    0%之過失責任。
四、次按，不法毀損他人之物者，被害人得請求賠償其物因毀損
    所減少之價額，民法第196條定有明文。又依民法第196條請
    求賠償物被毀損所減少之價額，得以修復費用為估定之標準
    ，但以必要者為限（例如︰修理材料以新品換舊品，應予折
    舊），有最高法院77年度第9次民事庭會議決議可資參照。
    再按當事人主張有利於己之事實者，就其事實有舉證之責任
    ；為民事訴訟法第277條前段所明定。經查，原告承保之系
    爭車輛因本件交通事故需支出修繕費用23,772元，其中板金
    1,600元、烤漆8,300元、零件13,872元，有北達汽車股份有
    限公司新莊服務廠出具之估價單在卷可稽（卷第25頁）。而
    系爭車輛於107年1月出廠，迄至111年2月15日事故發生時止
    ，已出廠4年1月，有道路交通事故補充資料表為憑（卷第46
    頁），系爭車輛之修理，既以新零件更換被毀損之舊零件，
    自應將折舊予以扣除。按行政院所頒佈之固定資產耐用年數
    表及固定資產折舊率表規定非運輸業用自用小客車之耐用年
    數為5年，依定率遞減法每年折舊369/1000，系爭車輛之修
    復費用其中零件部分扣除如附表所示折舊金額後為2,131元
    ，再加計工資等費用合計12,031元，屬必要之修理費用。至
    於原告主張因車輛須維修5日，請求代步費用20,000元云云
    ，惟經本院函詢北達汽車股份有限公司新莊服務廠，該維修
    廠函覆稱原告僅委託服務廠依車輛受損狀況估價，並未在本
    服務廠維修等語（卷第109頁），而依原告提出之估價單亦
    未記載本件維修所需日數，且原告亦未舉證證明請求代步費
    用之必要性，是原告此部分主張自不足取。又原告就本件交
    通事故有20%之過失責任，業如前述，故原告得向被告請求
    之車輛修復費用應為9,625元【計算式：12,031×80%＝9,624.
    8，元以下四捨五入】。
五、綜上所述，原告依侵權行為損害賠償之法律關係，請求被告
    給付原告9,625元，及自起訴狀繕本送達翌日即111年4月30
    日（卷第75頁）起至清償日止，按年息5%計算之利息，為有
    理由，應予准許。逾此範圍則屬無據，應予駁回。並就原告
    勝訴部分依職權宣告得假執行，及被告得供擔保免為假執行
    。
六、訴訟費用負擔之依據：民事訴訟法第79條。本件訴訟費用額
    ，依後附計算書確定如主文所示金額。
中　　華　　民　　國　　111 　年　　7 　　月　　29　　日
　　　　　　　　　臺灣臺北地方法院臺北簡易庭
　　　　　　　　　　　　　　　法　官　蔡玉雪
以上正本證明與原本無異。
如不服本判決，須以違背法令為理由，於判決送達後20日內向本
庭提出上訴狀（應按他造當事人之人數附繕本）；如委任律師提
起上訴者，應一併繳納上訴審裁判費。
中　　華　　民　　國　　111 　年　　7 　　月　　29　　日
　　　　　　　　　　　　　　　書記官　陳黎諭
計   算   書：
項　　　　目 金額（新臺幣） 備　　註 第一審裁判費 1,000元 原告部分勝訴，故訴訟費用中220元由被告負擔，餘由原告負擔。 合　　　　計 1,000元  
附表（零件折舊計算式，元以下四捨五入）：
第一年折舊：13,872×0.369＝5,119元；
第二年折舊：（13,872－5,119）×0.369＝3,230元；
第三年折舊：（13,872－5,119－3,230）×0.369＝2,038元；
第四年折舊：（13,872－5,119－3,230－2,038）×0.369＝1,286
　　　　　　元；
第五年折舊：（13,872－5,119－3,230－2,038－1,286）×0.369
　　　　　　×1/12＝68元；
折舊後殘值：13,872－5,119－3,230－2,038－1,286－68＝
　　　　　　2,131元。
附錄：
一、民事訴訟法第436條之24第2項：
　　對於小額程序之第一審裁判上訴或抗告，非以其違背法令為
    理由，不得為之。
二、民事訴訟法第436條之25：
　　上訴狀內應記載上訴理由，表明下列各款事項：
    ㈠原判決所違背之法令及其具體內容。
    ㈡依訴訟資料可認為原判決有違背法令之具體事實。